【裁判字號】    92,婚,260
【裁判日期】    920514
【裁判案由】    
【裁判全文】
臺灣桃園地方法院民事判決  九十二年度婚字第二六○號
    原      告  乙○○
    訴訟代理人  高進發律師
    被      告  甲○○
右當事人間請求離婚事件，本院判決如左：
    主    文
准原告與被告離婚。
訴訟費用由被告負擔。
    事    實
甲、原告方面：
  一、聲明：准兩造離婚。
  二、陳述：兩造於民國八十一年七月十一日結婚，豈料被告竟於九十一年四月二十
      六日另與訴外人羅美娟結婚，依民法第一千零五十二條第一項第一款規定，原
      告得請求離婚，又如果被告與羅美娟間之婚姻無效，但被告與羅美娟同居共宿
      ，亦構成通姦行為，依同條項第二款規定，原告亦得請求離婚。原告係於申領
      被告戶籍謄本時（九十一年十一月十八日）始知悉被告與羅美娟通姦，為此提
      起本件訴訟。
  三、證據：提出戶籍謄本及結婚公證書影本各一件為證。
乙、被告方面：
  一、聲明：同意原告之請求。
  二、陳述：兩造確實於八十一年七月十一日公證結婚，但未辦理結婚登記。九十一
      年四月間與羅美娟辦理結婚登記，係因為與羅美娟所生林欣諭要辦理出生登記
      之故，但並未舉辦（結婚）公開儀式。
丙、本院依職權訊問證人羅美娟。
    理    由
一、按夫妻之一方，與他人通姦者，為判決離婚之原因，民法第一千零五十二條第一
    項第二款定有明文。
二、原告主張兩造於八十一年七月十一日結婚，婚姻關係現仍存續中等情，有原告提
    出之結婚公證書在卷可按，被告亦承認兩造確實於是日公證結婚，是原告之主張
    應信為真實。
三、原告主張被告與訴外人羅美娟同居共宿，有通姦之行為乙節，為被告所不否認，
    且證人羅美娟於本院九十二年四月三十日言詞辯論期日到場證稱：林欣諭係被告
    與伊因自然性行為受孕所生等語，並提出林欣諭之戶籍謄本附卷。是原告主張被
    告與羅美娟通姦乙節，應可採信。另查林欣諭係九十一年四月十六日出生，是本
    件原告起訴，距被告與羅美娟發生性行為受胎之間，未滿兩年，又被告自承其並
    未與原告聯繫，未告知與他人生小孩等事，且林欣諭又自始入籍於訴外人羅美娟
    為戶長之戶籍內，有戶籍謄本可稽，是原告主張其於九十一年十一月十八日請領
    被告戶籍謄本時始知悉被告與他人通姦之事實乙節，亦可採信。從而，原告主張
    被告與他人通姦，依首揭規定請求離婚為有理由，應予准許。
四、據上論結，原告之訴為有理由，依民事訴訟法第七十八條，判決如主文。
中      華      民      國    九十二    年      五      月    十四      日
                              臺灣桃園地方法院家事法庭
~B法      官  林望民
右正本證明與原本無異
如對本判決提起上訴須於判決送達後二十日內向本院提出上訴狀
中      華      民      國    九十二    年      五      月    十六      日
~B法院書記官  陳玉芬


司法院資訊處製作；財團法人民間司法改革基金會備份。
